

Alexis Cabillic

Développeur FullStack

Contact:

Téléphone:

06 64 36 63 31

Email:

alexis.cabillic@gmail.com

Linkedin:

https://www.linkedin.com/in/alexis-cabillic/

Localisation:

Pau et alentours Télétravail

Hard Skills:

Backend:

PHP 7.4>8.1, SQL, PostGreSQL, NodeJS, Express, Laravel 8>10, Symfony 4&5

Frontend:

HTML, CSS, Javascript, Tailwind, Bootstrap, VueJs, Nuxt, Blade, Livewire, AlpineJS

Outils:

Git, Github, GitLab, Table Plus, PhpMyAdmin, Méthodologie agile: KANBAN, Docker, Docker Compose, Postman, Insomnia, Windows, Mac, Linux (Ubuntu) Suite à une reconversion en 2020 en tant que développeur web. Cela fait 2 ans que j'apprends à comment devenir un meilleur développeur. Je recherche un cadre et une équipe, afin de monter en compétence sur des problématiques métiers auxquelles je n'ai pas encore été confronté.

Les éco-systèmes de Laravel et de VueJS me plaisent beaucoup, mais j'aimerai intégrer une équipe avec des valeurs DevOps. De nature curieuse, je reste ouvert sur d'autres Frameworks et d'autres langages de programmation.

Expériences:

Développeur FullStack web et web mobile

• Avril 2021 à aujourd'hui

Wecrea

- Réaliser un backoffice en TALL Stack (Tailwind Alpine Laravel Livewire) pour un ecommerce en ligne.
- Créer une API REST Laravel pour la refonte d'un CRM.
- Créer un front en Nuxt3 (framework VueJS) qui communique avec l'API précédemment citée.
- Mise en place d'un front en VueJS 3
- Créer une API NodeJS (Express) pour un projet interne
- Mise en place d'un Dockerfile, gestion de différents projets sous Docker
- Conceptualiser une base de données

Développeur Backend web et web mobile

• Septembre 2020

L'Etagère - Bibliothèque virtuelle

- Réaliser une API Rest avec Symfony
- · Versionner le code sur github
- Collaborer en équipe

Commercial Web

• Septembre 2018 à Juillet 2019

Arobiz - Agence Web

- Accompagner un client dans la mise en place d'un site commercial
- Comprendre la mise en place et le fonctionnement d'un site commercial
- Réaliser la demonstration de nos produits aux futurs clients (Sites, Back Office)

Manager

Janvier 2017 à Septembre 2017

Serveur

Novembre 2014 à Décembre 2016

Livreur

Novembre 2013 à Septembre 2014

YouSushi - Restauration japonaise

- Organiser les plannings d'une équipe de 10 personnes
- Gérer les stocks et les apprivisionnement
- Plannifier les livraisons des commandes lors des services

Soft Skills:

Relationnel:

Sociabilité, adaptabilité, relation client, intelligence émotionnelle, esprit d'équipe

Organisationnel:

Rigoureux, méthode agile, gestion du stress, apprentissage rapide, pensée logique

Formations:

O'Clock

Développeur Web

- Avril 2020 à Septembre 2020
- HTML, CSS, JavaScript, Bootstrap, Responsive web design, WordPress, PHP, Programmation Orientée Objet, Symfony, Authentication, Gestion des sessions, Sécurité, Hébergement, AWS, modélisation d'une base de données UML